【裁判字號】    90,簡上,71
【裁判日期】    901031
【裁判案由】    詐欺
【裁判全文】
臺灣雲林地方法院刑事判決
    上  訴  人  臺灣雲林地方法院檢察署檢察官
    被上 訴 人
    即  被  告  乙○○
右上訴人因詐欺案件，不服本院虎尾簡易庭九十年度虎簡字第一四二號，中華民國九
十年七月三十日第一審簡易判決（聲請案號：臺灣雲林地方法院檢察署九十年度偵字
第二五四○號、第二五七九號、第二六二九號），本院管轄第二審之合議庭認應依通
常訴訟程序審理，逕為第一審判決如左：
    主  文
原判決撤銷。
乙○○連續意圖為自己不法之所有，以詐術使人將本人之物交付，處有期徒刑捌月。
    事  實
一、緣甲○○之父所遺留坐落雲林縣虎尾鎮○○段第一九七號土地一筆，因甲○○之
    妹不願蓋章，致無法辦理土地繼承之過戶登記。乙○○因工作關係，聽聞甲○○
    該筆土地無法辦理繼承登記，明知其並無法代為辦理土地繼承登記事宜，竟基於
    意圖為自己不法所有之概括犯意，於民國八十八年十月中旬起，在雲林縣虎尾鎮
    埒內里埒內一五三之三號甲○○住處等處，趁機向甲○○佯稱其與雲林縣政府承
    辦人員熟識，可代為辦理土地繼承登記之過戶事宜，並多次以買通人事、訴訟費
    用及補繳稅金等捏造事由，向甲○○索取金錢，致甲○○不疑有詐，而陷於錯誤
    ，陸續自八十八年十月二十九日起，迄八十九年二月十七日止，在雲林縣虎尾鎮
    農會及郵局等處，將金錢交予乙○○共計二十七次，金額達新臺幣（下同）四十
    四萬九千九百元。嗣因遲無結果，經甲○○向他人詢問，始知受騙。
二、案經甲○○訴請臺灣雲林地方法院檢察署檢察官偵查後聲請簡易判決處刑。
    理  由
一、右揭被告乙○○向告訴人甲○○佯稱其與雲林縣政府承辦人員熟識，可代為辦理
    繼承登記，而向告訴人陸續詐騙金錢之事實，業據被告乙○○於警訊及本院審理
    時坦白承認，惟被告乙○○辯稱：伊只有向甲○○拿錢至農曆過年前而已，並非
    如甲○○所說有拿那麼多錢云云。然查，右揭事實業據告訴人於警訊及偵審中指
    訴歷歷，並有告訴人提出之交付金錢明細表一紙在卷可參，雖被告提出之收受金
    錢明細表僅記載至八十九年二月四日，惟依告訴人所提出之金錢明細表則記載至
    八十九年二月十七日，並與告訴人提出之虎尾郵局存摺提款紀錄相符，堪認告訴
    人所述實在。此外，復有虎尾鎮農會及虎尾郵局存摺各一份（均影本）與錄音帶
    一捲（含譯文一份）在卷可佐。被告上開所辯不足採信。本件事證明確，被告犯
    行洵堪認定。
二、核被告乙○○所為，係犯刑法第三百三十九條第一項詐欺取財罪。其先後多次詐
    欺犯行，時間緊接，方法相同，觸犯構成要件相同之罪，顯係基於概括犯意為之
    ，為連續犯，依刑法第五十六條之規定，以一罪論，並加重其刑。原審認被告罪
    證明確，予以論罪科刑，固非無見，惟被告犯後迄今僅償還告訴人五萬元，且於
    本院審理過程未能積極與告訴人達成民事和解，猶企圖飾詞矯卸責任，足見其犯
    後態度不佳，尚無悔意，原審併予宣告緩刑殊有未洽，檢察官上訴意旨，據此指
    摘原判決不當，為有理由，應由本院撤銷改判。爰審酌被告前無犯罪前科紀錄，
    及其犯罪動機、目的、手段、犯後態度、犯罪所得，且未與告訴人達成民事和解
    ，及告訴人所受損害非輕等一切情狀，量處有期徒刑八月，以示懲儆。本件因量
    處被告有期徒刑八月，核與簡易判決處刑之要件不符，具有刑事訴訟法第四百五
    十一條之一第四項第一款所列不得以簡易判決處刑情形之一，依同法第四百五十
    二條規定應適用通常程序審判之，自應由本院合議庭逕依通常程序為第一審判決
    ，將原判決予以撤銷改判，併予敘明。
據上論斷，應依刑事訴訟法第四百五十二條、第四百五十五條之一第一項、第三項、
第三百六十九條第一項前段、第三百六十四條、第二百九十九條第一項前段，刑法第
五十六條、第三百三十九條第一項，罰金罰鍰提高標準條例第一條前段，判決如主文
。
本案經檢察官林伯宇到庭執行職務。
中      華      民      國      九十      年      十    月    三十一    日
                                        臺灣雲林地方法院刑事第一庭
                                            審判長法官  康  樹  正
                                            法      官  葉  明  松
                                            法      官  廖  國  勝
右正本證明與原本無異。
如不服本判決，應於判決送達後十日內向本院提出上訴狀( 應附繕本 )。
                                            書  記  官  顏  錦  清
中      華      民      國      九十      年      十    月    三十一    日
附錄本案論罪科刑法條全文：
刑法第三百三十九條第一項：
意圖為自己或第三人不法之所有，以詐術使人將本人或第三人之物交付者，處五年以
下有期徒刑、拘役或科或併科一千元以下罰金。


司法院資訊處製作；財團法人民間司法改革基金會備份。
